【裁判字號】    98,易,522
【裁判日期】    980616
【裁判案由】    傷害
【裁判全文】
臺灣桃園地方法院刑事判決               98年度易字第522號
公  訴  人  臺灣桃園地方法院檢察署檢察官
被      告  庚○○
            乙○○
            丙○○
            甲○○
            戊○○
            丁○○
            己○○
上列被告因傷害案件，經檢察官聲請以簡易判決處刑（98年度偵
字第5443號），本院認不得以簡易判決處刑，改依通常程序審理
，判決如下：
    主  文
本件公訴不受理。
    理  由
一、按告訴乃論之罪，告訴人於第一審辯論終結前得撤回其告訴
    ，又告訴經撤回者，法院應諭知不受理之判決，刑事訴訟法
    第238條第1項、第303條第3款定有明文。
二、本件公訴意旨略以：被告庚○○、乙○○為夫妻，被告丙○○、甲○○為夫妻，被告戊○○、丁○○為其等之子，被告
    己○○為被告丙○○之友人，其等並均為鄰居關係，於民國
    98年2 月2 日晚間8 時許，在桃園縣八德市○○路與忠孝街
    口，其等因倒垃圾發生爭執，竟均基於傷害之犯意，由被告
    庚○○、乙○○與被告丙○○、甲○○、戊○○、丁○○、
    己○○發生互毆，致庚○○受有臉、頭皮及頸之多處挫傷、
    右眼挫傷、軀幹多處挫傷、雙前臂及手挫傷、頭部外傷之傷
    害，致乙○○受有左前臂及左小腿挫傷並擦傷、左頭部及背
    部挫傷之傷害，致丙○○受有多處鈍挫傷、眼、背、上及顏
    面之傷害，致甲○○受有臉部挫傷、右眼結膜下出血之傷害
    ，致丁○○受有頭部外傷併頭皮撕裂傷（3 公分）之傷害，
    致己○○受有頭部外傷、背挫傷、上臂挫傷之傷害，被告己○○另基於恐嚇之犯意，以「明天開始也不用開店了，走著
    瞧」等言語恐嚇乙○○，使其心生畏懼。經庚○○、乙○○
    、丙○○、甲○○、丁○○、己○○提起告訴，因認被告庚○○、乙○○、丙○○、甲○○、丁○○、戊○○、己○○
    均涉有刑法第277 條第1 項之傷害罪嫌，被告己○○另犯刑
    法第305 條之恐嚇罪嫌（被告己○○所涉恐嚇犯行另由本院
    以98年度桃簡字第1516號審理）。惟查該項傷害罪名，依同
    法第287 條第1 項前段規定，須告訴乃論。茲告訴人庚○○
    、乙○○、丙○○、甲○○、丁○○、己○○均業於本院第
    一審辯論終結前，具狀撤回告訴，有刑事撤回告訴狀附卷可
    稽，依首揭法律之規定，本件不經言詞辯論，逕行諭知不受
    理之判決。
三、本件係檢察官聲請以簡易判決處刑案件，因有刑事訴訟法第
    451條之1第4項但書第3款情形，應適用通常程序審判。
四、據上論斷，應依刑事訴訟法第452 條、第303 條第3 款、第
    307條，判決如主文。
中    華    民    國    98    年     6    月    16    日
                  刑事第二庭  法  官  劉淑玲
以上正本證明與原本無異。
如不服本判決，應於判決正本送達後10日內，向本院提出上訴狀
（應附繕本），上訴於臺灣高等法院。
                              書記官  黃惠鈴
中    華    民    國    98    年    6     月    18    日


司法院資訊處製作；財團法人民間司法改革基金會備份。
